ACORDAO-COMPLETO-2351986

ACÓRDÃO DE RELAÇÃO

ACÓRDÃO DE RELAÇÃO 4012/2019 ATA 20/2019 - SEGUNDA CÂMARA

Acórdão 4012/2019-TCU-Segunda Câmara
Os Ministros do Tribunal de Contas da União ACORDAM, por unanimidade, com fundamento no art. 143, inciso I, alínea "a", do Regimento Interno do TCU, de acordo com os pareceres emitidos nos autos, em:
a) fazer as determinações especificadas no item 1.8 e subitens; e
b)  encaminhar cópia desta deliberação, acompanhada da instrução da unidade técnica ao Fundo Nacional de Desenvolvimento da Educação - FNDE.
1. Processo TC-Processo 035.116/2011-0 (TOMADA DE CONTAS ESPECIAL) 
	1.1. Apensos: Processo 006.790/2011-9 (Relatório de Auditoria) .
	1.2. Responsáveis: Antonio José Castelo Branco Medeiros (XXX.767.603-XX) ; Entidades/órgãos do Governo do Estado do Piauí; Maria Pereira da Silva Xavier (XXX.431.713-XX) .
	1.3. Órgão/Entidade: Entidades/órgãos do Governo do Estado do Piauí.
	1.4. Relator: Ministro Vital do Rêgo.
	1.5. Representante do Ministério Público: Procuradora-Geral Cristina Machado da Costa e Silva.
	1.6. Unidade Técnica: Secretaria de Controle Externo de Tomada de Contas Especial (SecexTCE) .
	1.7. Representação legal: Márcia Maria Macedo Franco (OAB/PI 2.802) e outro. 
	1.8. Determinar ao Fundo Nacional de Desenvolvimento da Educação - FNDE que:
	1.8.1. realize a análise financeira conclusiva da prestação de contas do Convênio 806001/2007 abordando explicitamente:
	1.8.1.1. os seguintes indícios de irregularidade, em cumprimento à parte final do item 9.1.2 do Acórdão 10979/2016-TCU-Segunda Câmara:
	1.8.1.1.1. transferência de recursos da conta específica do convênio para contas bancárias de titularidade do Governo do Estado do Piauí (R$ 785.723,94, R$ 1.754.937,86, R$ 1.270.024,60, R$ 4.286.908,67, R$ 4.735.164,14, R$ 6.472.567,35, R$ 4.081.908,38; R$ 9.999.998,40; R$ 7.141.322,48, R$ 7.002.670,58, R$ 3.534.410,47, R$ 1.723.508,84 e R$ 1.823.791,56) , posteriormente restituídos para a conta específica do convênio, mas que, seguida às devoluções, foram novamente debitados da conta específica, para destino desconhecido, impossibilitando o estabelecimento do nexo de causalidade entre as citadas transferências e as despesas previstas no objeto do Convênio 806001/2007 e no respectivo plano de trabalho;
	1.8.1.1.2. transferência de recursos da conta específica do convênio para contas bancárias de titularidade do Governo do Estado do Piauí (R$ 2.000.000,00 e R$ 7.051.940,21) , cuja restituição à conta específica não ficou comprovada e cuja aplicação no objeto do convênio não restou comprovada pelo Governo do Estado do Piauí, impossibilitando o estabelecimento do nexo de causalidade entre as citadas transferências e as despesas previstas no objeto do Convênio 806001/2007 e no respectivo plano de trabalho;
	1.8.1.1.3. transferência de recursos da conta específica do convênio para contas bancárias de titularidade do Governo do Estado do Piauí (R$ 5.496.497,73, R$ 5.186.405,59 e R$ 5.731.356,90) , cuja aplicação no objeto do convênio não restou comprovada pelo Governo do Estado do Piauí, impossibilitando o estabelecimento do nexo de causalidade entre as citadas transferências e as despesas previstas no objeto do Convênio 806001/2007 e no respectivo plano de trabalho;
	1.8.1.1.4. pagamentos constantes nas relações de pagamentos referentes à 1ª e 2ª parcelas do convênio que não possuem débitos correspondentes nos extratos bancários da conta específica (R$ 6.483.678,81 em 30/4/2009 e R$ 8.807,56 em 26/11/2009) , impossibilitando o estabelecimento do nexo de causalidade entre as citadas transferências e as despesas previstas no objeto do Convênio 806001/2007 e no respectivo plano de trabalho;
	1.8.1.2. as ações 1.A, 1.B, 1.D, 1.H, 1.J e 1.K do plano de trabalho do 13º termo aditivo;
	1.8.2. informe a este Tribunal, no prazo de 90 dias, as conclusões e providências adotadas em cumprimento aos subitens anteriores.

Segunda Câmara

Antonio José Castelo Branco Medeiros (XXX.767.603-XX); Entidades/órgãos do Governo do Estado do Piauí; Maria Pereira da Silva Xavier (XXX.431.713-XX).

VITAL DO RÊGO

TOMADA DE CONTAS ESPECIAL (TCE)

Secretaria de Controle Externo de Tomada de Contas Especial (SecexTCE).